臺灣宜蘭地方法院小額民事判決
111年度宜小字第278號
原      告  林道武  

被      告  吳貴英  


上列當事人間因竊盜案件，原告提起刑事附帶民事訴訟請求損害
賠償（111年度簡附民字第20號），經本院刑事庭裁定移送前來
，本院於民國111年9月22日言詞辯論終結，判決如下：
    主  文
原告之訴及假執行之聲請均駁回。
訴訟費用由原告負擔。
     理由要領 
一、按訴狀送達後，原告不得將原訴變更或追加他訴。但擴張或
    減縮應受判決事項之聲明者，不在此限，民事訴訟法第255
    條第1項第3款定有明文。查本件原告林道武於起訴時訴之聲
    明第1項原為：「被告吳貴英應給付原告新臺幣（下同）12,
    550元及自起訴狀繕本送達被告翌日起至清償日止，按週年
    利率百分之五計算之利息」。嗣原告於訴訟進行中減縮聲明
    為：「被告應給付原告11,550元及自起訴狀繕本送達被告翌
    日起至清償日止，按週年利率百分之五計算之利息」，核其
    所為，屬應受判決事項聲明之減縮，揆諸上開法條規定，應
    予准許。
二、原告主張：被告基於為自己不法之所有意圖之犯意，於民國
    111年2月12日上午10時23分許，在宜蘭縣○○市○○街00號前之
    原告經營攤位，假藉在挑選商品，趁機將價值5,750元之戒
    指1枚（下稱系爭戒指）握在手裡，並將系爭戒指藏入褲子
    後方口袋內得手，隨即離開攤位，因此造成原告受有系爭戒
    指價值5,750元之損害，且因為被告偷的時間剛好是市場人
    最多的時候，原告抓到被告之後就沒有辦法上班，還要去警
    察局做筆錄，回來的時候市場也差不多要結束了，致原告受
    有攤位租金5,800元之損失，爰依侵權行為損害賠償之法律
    關係提起本件訴訟等語。並聲明：㈠如前揭變更後之聲明；㈡
    願供擔保，請准宣告假執行。
三、被告則以：被告有生病，去到人多的地方就會恍神，原告說
    被告竊盜，要被告賠償5,000元，被告說身上只有200元，要
    去借錢，但原告不讓被告去借錢，原告的太太還把被告身上
    的200元拿走等語，資為抗辯。並聲明：原告之訴駁回。
四、得心證之理由：
  ㈠原告主張被告於上開時、地竊取其所有系爭戒指一節，業據
    原告提出名偉飾品有限公司-代銷帳款明細為證，並經被告
    於刑事案件偵查中坦承不諱，核與原告於偵查中之指訴相符
    ，且經本院刑事庭以111年度簡字第335號判決綜合全案相關
    事證認定明確，並判處被告罪刑確定在案，有111年度簡字
    第335號全卷附卷可考，堪信原告此部分主張之事實為真正
    。
　㈡按因故意或過失，不法侵害他人之權利者，負損害賠償責任
    。損害賠償，除法律另有規定或契約另有訂定外，應以填補
    債權人所受損害及所失利益為限。民法第184條第1項前段、
    民法第216條第1項分別定有明文。查原告主張被告竊取系爭
    戒指，致原告受有系爭戒指遭竊之財產上損害，惟查系爭戒
    指已由原告領回，有原告之警詢筆錄及本院111年9月22日言
    詞辯論筆錄在卷可稽，顯見原告被竊取之系爭戒指，業已發
    還予原告，而原告並無提出證據佐證系爭戒指尚有其他的損
    害，是既已回復損害發生前之原狀，原告之損害應已填補完
    畢，難認尚有何損害可言。故原告此部分之請求，為無理由
    ，不應准許。　
　㈢再按損害賠償之債，以有損害之發生及有責任原因之事實，
    並二者之間，有相當因果關係為成立要件。故原告所主張損
    害賠償之債，如不合於此項成立要件者，即難謂有損害賠償
    請求權存在（最高法院48年度台上字第481號判決意旨參照
    ）。查本件原告固主張因被告竊盜行為須至警局做筆錄無法
    上班，回來的時候市場也差不多要結束了，致原告受有攤位
    租金5,800元之損失等語。然攤位租金既係基於原告與訴外
    人間租賃契約所生，已難認此部分支出與被告竊盜行為有因
    果關係。況原告至警局製作筆錄，係為實現原告自身訴訟權
    所為，並非被告竊盜行為所導致之損害，是原告主張攤位租
    金5,800元部分，難認與被告竊盜行為有相當因果關係，是
    原告此部分請求，亦屬無據。　　
五、綜上所述，原告依侵權行為之法律關係，請求被告給付原告
    11,550元及自起訴狀繕本送達被告翌日起至清償日止，按週
    年利率百分之五計算之利息，為無理由，應予駁回。又原告
    之訴既經駁回，其假執行之聲請即失所附麗，應併予駁回。
中　　華　　民　　國　　111 　年　　9 　　月　　30　　日
                  宜蘭簡易庭  法  官  張淑華
以上正本係照原本作成。
如不服本判決，應於送達後20日內，向本院提出上訴狀並表明上
訴理由，如於本判決宣示後送達前提起上訴者，應於判決送達後
20日內補提上訴理由書（須附繕本）。如委任律師提起上訴者，
應一併繳納上訴審裁判費。
中　　華　　民　　國　　111 　年　　9 　　月　　30　　日
                              書記官 陳建宇